【裁判字號】    98,交聲,3093
【裁判日期】    981208
【裁判案由】    違反道路交通管理處罰條例聲明異議
【裁判全文】
臺灣桃園地方法院刑事交通事件裁定    98年度交聲字第3093號
異  議  人  成龍電器有限公司
                    統一編號：.
            甲○○  53歲（民.
上列異議人即受處分人因違反道路交通管理處罰條例案件，對於
交通部公路總局新竹區監理所中壢監理站於民國98年10月29日所
為之處分（原處分案號：壢監裁字第裁53─D00000000 號），聲
明異議，本院裁定如下：
    主  文
異議駁回。
    理  由
一、按汽車駕駛人，駕駛汽車不遵守道路交通標誌、標線、號誌
    之指示者，而本章各條無處罰之規定者，處新臺幣（下同）
    九百元以上一千八百元以下罰鍰；又停止線，係用以指示行
    駛車輛停止之界限，車輛停止時，其前懸部分不得伸越該線
    ；車輛面對圓形紅燈表示禁止通行，不得超越停止線或進入
    路口，道路交通管理處罰條例第60條第2 項第3 款及道路交
    通標誌標線號誌設置規則第170 條第1 項、第206 條第5 款
    第1目分別定有明文。
二、本件異議人即受處分人（下稱受處分人）駕駛車牌號碼4512
    ─VT號自用一般小客貨車，於民國98年9 月6 日14時27分許
    ，在桃園縣中壢市○○路○ 段，因不遵守道路交通標現之指
    示，於紅燈後仍移動越過停止線，致啟動感應線圈拍照取得
    上開違規行為，經桃園縣政府警察局交通隊警員，以受處分
    人有「不遵守道路交通標線之指示」之違規行為，依道路交
    通管理處罰條例第60條第2 項第3 款之規定，逕行製單舉發
    。嗣受處分人不服，乃向原處分機關提出申訴，經原舉發單
    位調查結果，仍認受處分人有上開違規之行為，依違反道路
    交通管理處罰條例第60條第2 項第3 款規定，裁處受處分人
    罰鍰900 元。
三、聲明異議意旨略以：當時路口塞車，只好在原地等待下次綠
    燈再行前進，由舉發照片上紅燈43秒前尚有5 秒紅燈加上3
    秒黃燈共有8 秒，但前面白車尚在斑馬線前距離只有25公尺
    即為塞車狀況，為此聲明不服，請求撤銷原處分云云。
四、經查：
（一）異議人所駕駛之駕駛車牌號碼4512─VT號自用一般小客貨
      車，於民國98年9 月6 日14時27分許，在桃園縣中壢市○
      ○路○ 段，於紅燈後仍移動駛越停止線經線圈感應，經該
      路口之雷達測速照相機拍攝2 張採證照片之事實，此有違
      規照片2 幀在卷可稽。參酌線圈感應啟動電腦照相舉發紅
      燈後仍駛越停止線之交通違規事件者，線圈感應照相機具
      係在紅燈亮起時，始啟動感應電腦進行違規照相採證之作
      動原理，且異議人亦自承其有於紅燈後仍不慎鬆動煞車致
      車輛移動等語，可知受處分人確係於該路口紅燈亮起後始
      超越停止線進入路口乙節，應可認定。
（二）異議人雖以上開情詞置辯；然查，上開違規拍照當時，該
      路口已轉紅燈約5 秒等情，此為異議人所自承，復有桃園
      縣政府警察局98年10月26日、桃警交字第0980091441號函
      在卷可稽，是異議人明知路口已為紅燈並有充足時間停止
      行進，竟仍為上開違規情事，則其違規情事，至屬明確，
      異議人雖辯稱當時係屬塞車云云；然參以上開違規照片，
      當時車流量尚稱順暢，並無有塞車情事，且駕駛人行車時
      見紅燈即應停止行進，此為駕駛人所知悉，自不會因有無
      塞車而有差異，故異議人所辯，實不足採。可見本件違規
      舉發業經參酌異議人當時違規行為態樣而為處罰，經核並
      無不當之處，是異議人有上開違規情事，應可認定，異議
      人所辯，並不足採。
五、綜上所述，異議人所駕駛之上揭自用小客貨車確於前述時地
    未遵守道路上所劃設停止線指示之違規行為，從而原處分機
    關依前揭道路交通管理處罰條例第60條第2 項第3 款裁處罰
    鍰900 元，核無不當，本件聲明異議為無理由，應予駁回。
據上論斷，應依道路交通案件處理辦法第19條，裁定如主文。
中    華    民    國    98    年    12    月     8    日
                    交通法庭    法  官  華奕超
以上正本證明與原本無異。
如不服本裁定，應於送達後5 日內，向本院提出抗告狀。
                                書記官  常毓生
中    華    民    國    98    年    12    月     8    日


司法院資訊處製作；財團法人民間司法改革基金會備份。
